臺灣高等法院刑事判決　　　　　　　　94年度上訴字第2562號
上　訴　人　台灣桃園地方法院檢察署檢察官
被　　　告　甲○○
　　　　　　乙○○
　　　　　　　　　　（現另案於臺灣龍潭女子監獄執行中）
共　　　同
指定辯護人　本院公設辯護人王永炫
上列上訴人因被告等違反毒品危害防制條例案件，不服臺灣桃園
地方法院93年度訴字第1452號，中華民國94年6月14 日第一審判
決（起訴案號：臺灣桃園地方法院檢察署93年度偵字第10500、1
0501號），提起上訴，本院判決如下：
    主  文
上訴駁回。
    理  由
一、本件公訴意旨略以：被告甲○○、乙○○共同基於意圖販賣
    第一級毒品海洛因之犯意聯絡，平日以行動電話簡訊互傳販
    毒訊息，於民國93年7月6日晚間，在桃園縣境，持有海洛因
    6小包（毛重15.1公克）、分裝袋622包、未使用過之注射針
    筒38支、分裝海洛因藥鏟6支後，即由甲○○駕駛車號7P-78
    08號自小客車搭載乙○○沿國道三號高速公路往南下方向行
    駛，同日23時30分許，途經南下72公里「龍潭收費站」時，
    乙○○突彎身藏匿上開毒品等物，為警發覺可疑而攔檢查獲
    ，並扣得上開毒品等物及甲○○之行動電話1 支、乙○○之
    行動電話2 支。因認被告甲○○、乙○○共同涉犯意圖販賣
    而持有第一級毒品海洛因罪。
二、訊據被告甲○○堅決否認有何犯行，辯稱：查獲當日伊係受
    被告乙○○之託幫被告乙○○搬家，伊並不知被告乙○○之
    行李內藏有毒品海洛因，警察在伊身上所背之背包內查獲之
    分裝袋135 包係伊所有，該分裝袋伊係於查獲當日在中壢市
    ○○路賣場購得，係為供伊所經營之小吃店包裝花生所用，
    又行動電話簡訊內容是因伊之前向他人買安非他命，結果對
    方給伊冰糖，伊有將簡訊傳給被告乙○○看等語；被告乙○
    ○亦堅決否認意圖販賣而持有海洛因犯行，辯稱伊有施用毒
    品海洛因，扣案毒品及施用器具均為伊所有，伊是要自己施
    用，查獲當日伊係請被告甲○○幫伊搬家，被告甲○○並不
    知伊行李內藏有毒品海洛因等語。
三、公訴人認被告甲○○、乙○○共同涉犯意圖販賣而持有第一
    級毒品海洛因罪名，係以證人即警員蕭時暐之證詞及毒品海
    洛因6小包、分裝袋622 包、注射針筒38支、藥鏟6支扣案可
    佐，而上開毒品6 小包經鑑定結果，確含有毒品海洛因成分
    ，有法務部調查局鑑定通知書在卷可稽，又被告甲○○、乙
    ○○所分別持用之行動電話門號0000000000、0000000000、
    0000000000，收發簡訊頻繁，另參以扣案之分裝袋、藥鏟為
    數不貲，苟係單純施用，焉有上情等為其主要論據。
四、按犯罪事實應依證據認定之，無證據不得認定犯罪事實。又
    不能證明被告犯罪者，應諭知無罪之判決。刑事訴訟法第15
    4條第2項、第301條第1項分別定有明文。又事實之認定，應
    憑證據，如未能發現相當證據，或證據不足以證明，自不能
    以推測或擬制之方法，為裁判基礎（最高法院40年台上字第
    86號判例參照）；且認定犯罪事實所憑之證據，雖不以直接
    證據為限，間接證據亦包括在內，然而無論直接證據或間接
    證據，其為訴訟上之證明，須於通常一般之人均不致有所懷
    疑，而得確信其為真實之程度者，始得據為有罪之認定，倘
    其證明尚未達到此一程度，而有合理之懷疑存在而無從使事
    實審法院得有罪之確信時，即應由法院為諭知被告無罪之判
    決（同院76年台上字第4986號判例參照）。經查：
  (一)、程序事項：
      按被告以外之人於審判外之言詞或書面陳述，除法律有規
      定者外，不得作為證據，刑事訴訟法第159條第1項固定有
      明文。惟被告以外之人於審判外之陳述，雖不符同法第15
      9條之1至之4 之規定，而經當事人於審判程序同意作為證
      據，法院審酌該言詞陳述或書面陳述作成時之情況，認為
      適當者，亦得為證據。又當事人、代理人或辯護人於法院
      調查證據時，知有第159條第1項不得為證據之情形，而未
      於言詞辯論終結前聲明異議者，視為有前項之同意，同法
      第159條之5亦定有明文。查本案證人蕭時暐於偵查中之證
      述，為審判外之陳述而屬傳聞證據，暨其他相關具傳聞性
      質之證據資料，公訴人及被告二人於本院準備程序及審判
      程序中對於前述證人於偵查中之證述暨其他相關具傳聞性
      質之證據資料之證據能力，均表示沒有爭執，且迄於言詞
      辯論終結前亦未聲明異議。本院審酌渠等陳述及證據資料
      作成時之情況，核無違法取證或其他瑕疵，認為以之作為
      證據為適當，上開證人於審判外之陳述及相關證據資料，
      自得做為證據，合先敘明。
  (二)、本件被告甲○○於93年7月6日23時30分許，駕駛車號7D-7
      808號自小客車搭載被告乙○○，於行經國道3號公路南下
      72公里龍潭收費站時，因通過收費站時右前座乘客即被告
      乙○○有明顯彎腰藏東西的動作，且甲○○駕車不穩、神
      情緊張，經執勤員警蕭時暐認有合理懷疑有犯罪而予以攔
      停後，在被告乙○○隨身黑色皮包內查獲夾鏈袋487 包、
      使用過的夾鏈袋24包、玻璃球吸食器1個、藥鏟6支、注射
      針筒40支（2支已使用）及海洛因6小包，另在被告甲○○
      隨身背包內查獲夾鏈袋135 包等情，為被告甲○○、乙○
      ○坦承不諱（見原審卷一第33至34頁、卷二第5 頁），並
      經證人即警員蕭時暐證述在卷（ 見93年度偵字第10501號
      卷第41頁至43頁），且有國道公路警察局第六警察隊搜索
      扣押筆錄在卷可稽（同上偵卷第13頁），而扣案之毒品海
      洛因6 小包經鑑定結果，確含有毒品海洛因成分，合計驗
      餘淨重12.6公克（空包裝重 2.32公克），純度60.28% ，
      純質淨重7.6公克，亦有法務部調查局93年7月29日調科壹
      字第080007958 號鑑定通知書乙份附卷可參（同上偵查卷
      第82頁），而扣案行動電話3 支，其中被告甲○○所使用
      之0000000000 號SHARP牌行動電話，其簡訊收件信箱內確
      有：「就是你你從獅潭上來的麼賣藥不要在打來了要不送
      你販賣」（040623、22:05）、「抓到你不就知道」（040
      623、22:04）、「現在開始抓你抓到我在還好好跟你處理
      看要處理什麼給我兩天夠不夠等著」（040623、22:0 2）
      、「妹仔：總是在歷經挫折才知錯了，這幾天反反覆覆想
      想，心中有話要說出，一直以來好勝心作祟下，不敢承認
      自己的失敗，總是找藉口來隱瞞錯誤，也許如你說我的人
      太固執，缺乏別人對我的看法感受，講白點我太自私了，
      尤其冰糖事件若不是阿建一句話，我還有天真認為他大哥
      不可能對我，真的有點後悔，當時沒聽你的叫人處理，或
      許今天車也不會掉了，這是常聽到（眉角）問題，不是嗎
      ？這次想開了即使誤會也要做，我即然敢賣藥又有何懼怕
      ，這是面子問題，至少將來不會有後悔。阿忠」（040615
      、16:49），而乙○○所使用之0000000000號DBTEL型行動
      電話簡訊收件匣內容亦有上開「妹仔：總是在歷經挫折才
      知錯了，．．．阿忠 」（040615、16:48）同一內容之簡
      訊之內容（另被告乙○○所使用之OKWAP牌000000000 0號
      門號，經勘驗並無與本案有關之簡訊內容），已經原審勘
      驗扣案行動電話3支之留存簡訊內容，有勘驗筆錄可稽 (
      見原審卷一第130頁、148至152頁、158頁、163至165頁）
      。被告甲○○為警查獲時持有夾鏈袋135 包，被告乙○○
      為警查獲時持有毒品海洛因6小包、夾鏈袋487包、使用過
      的夾鏈袋24包、玻璃球吸食器1個、藥鏟6支、注射針筒40
      支（2 支已使用）等物，及被告甲○○、乙○○所使用之
      行動電話內存有上開簡訊內容之事實，固屬實情。然查：
    １、被告甲○○、乙○○為警查獲時，被告甲○○係幫被告
        乙○○搬家等情，已迭據被告甲○○、乙○○於警詢、
        偵查及原審及本院審理時分別供承在卷（見偵字第1050
        0號卷第4頁、74至76 頁、偵字第10501號卷第49頁、原
        審卷一第34頁、65頁、本院卷第41頁），且於原審審理
        時兩人分離調查互為證人時結證相符（見原審卷二第 8
        至9頁、23至24 頁），核與證人即警員蕭時暐證稱查獲
        當時被告甲○○所駕駛之自小客車行李箱內有很多行李
        等情相合（見93年度偵字第10501號卷第42 頁），被告
        甲○○、乙○○辯稱查獲當日，被告甲○○係幫被告乙
        ○○搬家等語，應屬實情，而可採信。
    ２、被告乙○○為警查獲時所扣得之毒品海洛因數量為6 小
        包，合計驗餘淨重12.6公克，數量尚非其鉅，且依該數
        量，衡諸市場毒品海洛因之行情，亦非被告乙○○所不
        能負擔，而被告乙○○供承其有施用毒品海洛因之習慣
        ，查獲之毒品係其向綽號「阿德」、「阿娟」以新台幣
        （下同）3 萬元所購得，係為供其自己施用，一次買多
        一點比較便宜等語（見偵字第10500號卷第73至74 頁、
        原審卷二第15至17頁），而查獲當時被告乙○○之皮包
        內確實另扣得施用毒品之器具玻璃球吸食器、注射針筒
        及夾鏈袋及已使用過之夾鏈袋24 個及注射針筒2支，而
        被告乙○○確因施用第一、二級毒品案件，經原審於93
        年9月30日以93年度訴字第1089號判處有期徒刑8 月、6
        月，並定應執行有期徒刑1年1月確定，有原審前開判決
        書可稽（見原審卷二第62至71頁），被告乙○○辯稱扣
        案之毒品係供其自己施用等語，並非無可採信。
    ３、被告甲○○使用之行動電話0000000000門號雖有上開簡
        訊留存，惟前三封內容為：「就是你你從獅潭上來的麼
        賣藥不要在打來了要不送你販賣」、「抓到你不就知道
        」、「現在開始抓你抓到我在還好好跟你處理看要處理
        什麼給我兩天夠不夠等著」者（見原審卷一第130 頁）
        ，依其簡訊之內容及語氣，似係有追訴犯罪職務之警察
        人員所發簡訊，而稽諸被告甲○○0000000000號行動電
        話之通聯紀錄（見外放證物一第76至77頁），該三封簡
        訊（發送時間分別為93年6月23日22時2分、4分、5分）
        ，係由被告甲○○之0000000000門號發送至0000000000
        門號（經查申請人為王偉玲，見原審卷一第179 頁），
        如該簡訊係被告甲○○所製作，則簡訊之內容顯然與被
        告甲○○之職業、身分不合，被告甲○○辯稱簡訊係他
        人發送給伊，伊再轉發出去等語，與實情尚稱符合，非
        無可採。再被告甲○○上開行動電話內另留存有：「妹
        仔：總是在歷經挫折才知錯了，．．．阿忠」之簡訊內
        容，經對照被告甲○○上開門號行動電話通聯紀錄，該
        封簡訊係於93年6月15日16時49分，由被告甲○○00000
        00000 門號發送至0000000000門號（王偉玲），而同一
        簡訊內容，被告甲○○亦於同日16時48分發送至被告乙
        ○○所使用之0000000000門號行動電話，亦有上開通聯
        紀錄及乙○○0000000000號行動電話勘驗結果可稽（見
        原審卷一第130頁、150頁、外放證物一第59頁），該簡
        訊內容是否確為被告甲○○所製作、發送？姑先勿論，
        純依簡訊之內容觀之，所稱「冰糖事件」之「冰糖」究
        何所指？及「我既然敢賣藥又何懼怕」，所稱之「賣藥
        」又係賣何藥？為偽藥？禁藥？還是毒品海洛因？安非
        他命？愷他命？並無法純依其內容據以認定所稱之「藥
        」即係毒品海洛因，再縱然該簡訊係被告甲○○所製作
        、發送，惟簡訊之內容係被告甲○○依其主觀意識思考
        後，經由手部操縱行動電話按鍵器將其意思輸入行動電
        話之記憶體內，再經由螢幕顯現其內容，簡訊之內容本
        質上仍屬被告甲○○之供述證據，在無其他證據補強之
        情形下，尚不能以該尚有疑義之簡訊內容，即認被告甲
        ○○有意圖販賣海洛因而持有海洛因之犯行。
    ４、證人即警員蕭時暐證稱被告甲○○於查獲當時駕車行經
        龍潭收費站時，有駕駛不穩及情緒緊張之情，而被告乙
        ○○則有彎身藏放東西之舉（見偵字第10501 號卷第41
        頁），然被告甲○○是否確有駕駛不穩、情緒緊張，此
        係證人蕭時暐主觀之判斷，縱被告甲○○、乙○○遇警
        稽查時確有上開不尋常之舉止，然亦僅能證明查獲當時
        被告甲○○、乙○○之行為情狀，並不能證明被告甲○
        ○、乙○○主觀上即有意圖販賣之不法意圖，況就此被
        告甲○○已於本院審理中供承乃因本身無照駕車，遇警
        臨檢始生緊張情緒，亦與被告乙○○所供，因遇臨檢，
        甲○○表現緊張，其始被告知甲○○並無駕照等情相符
        （見本院卷第42至43頁），且查被告甲○○、乙○○均
        有施用毒品行為，已據渠等二人供陳在卷（見偵字第10
        501號卷第4頁、7頁反面 ），而被告乙○○於查獲當時
        甚且隨身攜有毒品海洛因，則被告甲○○、乙○○於通
        過收費站時，見收費站有警察站崗惟恐遭警攔檢，因而
        神情緊張甚或彎身藏放物品，亦屬情理之常，不能以此
        即認被告甲○○、乙○○有意圖販賣而持有海洛因犯行
        。
    ５、又被告甲○○為警查獲持有夾鏈袋135 包，數量雖多，
        然夾鏈袋之用途並非僅供裝盛毒品之用，被告甲○○辯
        稱其係為供所經營之小吃店裝盛花生等物而購買等語（
        見原審卷一第34頁），衡情並非無可採信。又被告乙○
        ○為警查獲持有夾鏈袋487包及已用過之夾鏈袋24 包，
        數量雖亦甚多，然夾鏈袋市場上並無零售，均是整包購
        買，且被告乙○○供承其每次外出時均會用夾鏈袋分裝
        施用之數量攜帶在身（見原審卷二第17頁），因之亦不
        能以被告乙○○持有數量甚多之夾鏈袋，即認其有意圖
        販賣之行為。
    ６、查獲當時雖在被告乙○○隨身黑色皮包內查獲毒品海洛
        因6小包，惟被告乙○○供承該6包海洛因為其所有，被
        告甲○○並不知其攜有海洛因等語（見偵字第10501 號
        卷第73頁反面、原審卷二第9頁、46 頁、本院卷第77頁
        ），且該海洛因6 小包係藏放在被告乙○○隨身所攜之
        皮包內（其中3 小包尚藏放在招財貓玩偶內），亦非被
        告甲○○所能查見，因之，被告甲○○辯稱其不知被告
        乙○○攜有毒品海洛因，應可採信。
  (三)、綜上所述，既無證據證明被告甲○○、乙○○有意圖販賣
      而持有毒品海洛因行為，且該毒品海洛因6 小包係在被告
      乙○○之皮包內查獲，亦無證據證明被告甲○○係與被告
      乙○○共同持有，即應為被告甲○○無罪之諭知。
  (四)、至於被告乙○○部分，雖無證據證明其「意圖販賣而持有
      」毒品海洛因，惟被告乙○○「持有」毒品海洛因6 小包
      之事實，則屬確定，原應變更起訴法條改論以持有一級毒
      品罪，惟查，被告乙○○供承其持有之毒品海洛因6 小包
      係為供己施用，經本院認其供承非無可採信，而被告乙○
      ○確因施用毒品海洛因及安非他命犯行，經原審93年度訴
      字第1089號判處有期徒刑8月、6月，並定應執行刑有期徒
      刑1年1月確定，有前開判決書及被告乙○○臺灣高等法院
      前案紀錄表各乙份可稽，被告乙○○「持有」毒品海洛因
      6 小包之行為，雖因吸收關係而於前開施用毒品案件不另
      論罪，惟被告乙○○前開施用毒品海洛因部分既經判決確
      定，則本院就被告乙○○持有毒品海洛因6 小包之同一基
      本事實，即應為被告乙○○免訴之諭知（93年11月25日臺
      灣高等法院暨所屬法院法律座談會決議參照）。
五、檢察官上訴意旨略以：(一)、被告乙○○雖稱扣案海洛因係供
    己施用，然若係單純供己施用，為何竟有數量如此多之夾鏈
    袋、藥鏟、注射針筒？而被告持有之海洛因為何又分成零星
    之6 包？就市場行情而論，毒品價格甚高，海洛因之價格又
    遠高於其他毒品，則為節省施用毒品之成本，理應一次購買
    欲施用之毒品，而非購買零星包裝之毒品，以節省分裝過程
    中之損失，故就本案扣案物品而言，難認係供被告自己施用
    而持有。(二)、另經詰問被告二人後，被告二人之職業不固定
    ，收入來源不穩定，而被告二人均有毒品前科，就常情而論
    ，毒品價格甚高，施用毒品之人常須以販賣毒品或仲介毒品
    之方式換取所需施用之毒品，故有調取被告二人之財產情形
    ，若二人經濟狀況不佳，即有相當可能認被告二人係以販毒
    所得供己施用毒品，更可證明被告等無法一次購買大量之毒
    品供己施用。(三)、依簡訊之內容觀之，其中被告甲○○發送
    給被告乙○○之簡訊中，有所謂「冰糖事件」、「我既然敢
    賣藥又何懼怕」等語，而依常情，鮮有持有毒品之人於簡訊
    及電話通訊中直稱毒品之名稱，而係以代稱為之，「冰糖」
    、「藥」依被告甲○○所述，亦指毒品而言，則可合理推論
    ，二人就持有毒品乙節，應有相當之共識，而查獲當時，在
    被告乙○○處查獲海洛因，被告甲○○又負責駕駛車輛搭載
    被告乙○○，因此合理推論，被告二人就持有扣案之毒品有
    共同之犯意聯絡云云。惟查：
  (一)、按意圖販賣而持有毒品之罪，須非以營利售賣意圖而販入
      ，或因其他原因而持有，嗣起意圖利售賣，尚未著手於賣
      出行為者而言，最高法院92年台上字第1275號、90年台上
      字第7782號判決採同一見解。又採用情況證據認定犯罪事
      實，須其情況與待證事實有必然結合之關係，始得為之，
      如欠缺此必然結合之關係，其情況猶有顯現其他事實之可
      能者，據以推定犯罪事實，即非法之所許，最高法院94年
      台上字第3329號判決採相同見解。檢察官認定被告乙○○
      有意圖販賣而持有第一級毒品犯行，係以倘被告乙○○僅
      自行施用而持有，其何需持有數量眾多之夾鏈袋、藥鏟、
      注射針筒等物，然市售夾鏈袋用途本即甚廣，且均係整包
      購買並無零售，而扣案藥鏟雖係拿取毒品粉末使用之工具
      ，然被告乙○○已明確供承其有吸用毒品之習慣，且本件
      卷證內容並查無證據足認被告乙○○持有扣案藥鏟係意圖
      販賣使用，另注射針筒應係施用毒品所用之物，並非販賣
      毒品使用之工具無疑，被告乙○○雖持有上開扣案之夾鏈
      袋、藥鏟、注射針筒，為數不貲，然上開物品係被告乙○
      ○施用毒品所使用，其於事理上並非絕無可能，在無其他
      積極證據足資佐證之情形下，自難據以推定被告乙○○確
      有販賣毒品之營利之犯意。至檢察官質疑被告乙○○何需
      購買零星包裝之毒品，而非一次購足乙節，本件扣案之毒
      品6 小包，並非係被告甫購買之原品，此據被告乙○○於
      原審中以證人身分證稱：三萬多元不知道買多少重量，他
      們都拿一包給我，因為我要上班或出門時，我會裝一點出
      門，每次帶出門沒辦法秤，只是裝個大概的量等語（見原
      審卷二第16至18頁），足見扣案毒品係經被告乙○○分裝
      以便於攜帶施用，僅因搬家而遭警一次查獲，況扣案毒品
      6 包驗餘淨重僅12.6公克（空包裝重2.32公克），數量非
      鉅，是檢察官徒以被告購買零星包裝之毒品，未因節省分
      裝過程中損失一次購足使用之量，有違常情為由，而推測
      被告乙○○係為販賣而持有扣案毒品云云，亦屬無據。
  (二)、又被告乙○○雖於92年、93年並無財產申報資料，惟其於
      91年仍有申報薪資收入121,200 元，且其名下尚有一座落
      於桃園縣大園鄉○○街5 號房屋不動產；另被告甲○○於
      93年雖無財產申報資料，惟其於91 年、92年均有424,000
      元及300,000 元之所得收入，名下亦有座落於苗栗縣獅潭
      鄉永興村竹銑櫃10鄰1 號不動產財產，亦有財政部臺灣省
      北區國稅局桃園縣分局94年10月3 日北區國稅桃縣二字第
      0941026677號函、財政部臺灣省中區國稅局94年9 月12日
      中區國稅服字第0940050975號函在卷足參（見本院卷第63
      至67頁、68至70頁），難認被告二人有經濟狀況不佳之情
      。且坊間仍有部分行號、公司為規避營業稅捐，並未如實
      申報營業所得及員工薪資資料，是國稅局存檔之個人所得
      資料，並無法確實反應個人工作收入之實際情形，另依被
      告乙○○所供：每次買1 千元（毒品）不足供其使用，因
      朋友告知買多一點，比較便宜，伊不知量多少，都是買 2
      、3萬元，最大量買3萬多元。伊都是零星的買，不是大量
      購買毒品等語（見原審卷二第14至16頁、本院卷第76頁）
      ，可見被告乙○○每次購買毒品之數量，並非鉅量，以其
      經濟能力，尚非難以負擔。況縱認被告二人收入來源不穩
      定，亦僅得以認定為被告二人有以販賣毒品或仲介毒品之
      方式換取所需施用之毒品之犯罪動機而已，亦非可遽為被
      告二人即有意圖販賣而持有毒品犯行之不利認定。
  (三)、另於被告甲○○發送給被告乙○○之簡訊中，所謂「冰糖
      事件」乙節，被告甲○○已於原審中供稱係因其曾跟朋友
      買安非他命，對方卻交付冰糖而被騙，而所謂「尤其冰糖
      事件若不是阿建一句話，我還有天真認為他大哥不可能對
      我」，則係朋友阿建提醒伊，還認為他大哥不能賣伊冰糖
      等語（見原審卷二第26至27頁），復於本院審理中再陳稱
      ：冰糖事件是我被人家騙的事，是因為去買毒品，對方拿
      冰糖給我等語（見本院卷第43頁），核與被告乙○○於原
      審中以證人身分所證「冰糖事件」，是被告甲○○曾向其
      提及跟別人拿安非他命被人家騙等情節（見原審卷二第20
      頁），互核相符，而簡訊中雖有「我既然敢賣藥又何懼怕
      」等內容，惟亦無從認定其中所稱之「藥」是否即為毒品
      海洛因，且被告乙○○已供述被告甲○○僅幫其搬家，並
      不知其持有毒品之事等語明確（見原審卷二第9 頁、本院
      卷第76頁），是檢察官徒為臆測，即認被告甲○○亦涉有
      意圖販賣而持有毒品海洛因之犯行，亦非妥適。
  (四)、末按刑事訴訟法第161條已於民國91年2月8 日修正公布，
      其第1 項規定：檢察官就被告犯罪事實，應負舉證責任，
      並指出證明之方法。因此，檢察官對於起訴之犯罪事實，
      應負提出證據及說服之實質舉證責任。倘其所提出之證據
      ，不足為被告有罪之積極證明，或其指出證明之方法，無
      從說服法院以形成被告有罪之心證，基於無罪推定之原則
      ，自應為被告無罪判決之諭知，最高法院92年台上字第12
      8 號著有判例。本件於原審調查審理時，修正之刑事訴訟
      法關於舉證責任之規定，已經公布施行，檢察官仍未提出
      適合於證明犯罪事實之積極證據，並說明其證據方法與待
      證事實之關係；而本院對於卷內訴訟資料，復已逐一剖析
      ，參互審酌，仍無從獲得被告二人涉有「意圖販賣而持有
      毒品」犯行之有罪心證，本件既不能證明被告二人涉有意
      圖販賣而持有毒品之犯行，自難率以該罪相繩。
六、綜上，本件既不能證明被告甲○○及乙○○均涉有意圖販賣
    而持有第一級毒品海洛因之犯行，且被告乙○○因施用而持
    有第一級毒品海洛因之犯行，亦因其施用毒品犯行，已經原
    審另案判決確定，其本件「持有」毒品海洛因6 小包之行為
    ，即為前開施用毒品案件判決效力所及，原審就被告甲○○
    及被告乙○○分別為無罪及免訴之諭知，經核並無不當，應
    予維持。公訴人上訴意旨，仍執前詞，指摘原判決不當，為
    無理由，應予駁回。
據上論斷，應依刑事訴訟法第368條，判決如主文。
本案經檢察官黃東焄到庭執行職務。
中　　華　　民　　國　　94　　年　　10　　月　　27　　日
　　　　　　　　　刑事第二庭審判長法　官  蔡  長  溪
　　　　　　　　　　　　　　　　　法　官  陳  春  秋
　　　　　　　　　　　　　　　　　法　官  林  俊  益
以上正本證明與原本無異。
檢察官如不服本判決，應於收受送達後10日內向本院提出上訴書
狀，其未敘述上訴之理由者並得於提起上訴後10日內向本院補提
理由書。
被告不得上訴。
                                  書記官  廖  月  女
中　　華　　民　　國　　94　　年　　10　　月　　31　　日
